【裁判字號】    97,易,748
【裁判日期】    970407
【裁判案由】    竊盜等
【裁判全文】
臺灣臺北地方法院刑事判決               97年度易字第748號
公  訴  人  臺灣臺北地方法院檢察署檢察官
被      告  乙○○
上列被告因竊盜等案件，經檢察官提起公訴（97年度偵緝字第
237 號），經本院判決如下：
    主  文
乙○○竊盜，處拘役伍拾日，如易科罰金，以新臺幣壹仟元折算
壹日，減為拘役貳拾伍日，如易科罰金，以新臺幣壹仟元折算壹
日。又共同變造特許證，足以生損害於公眾及他人，處拘役伍拾
捌日，如易科罰金，以新臺幣壹仟元折算壹日，減為拘役貳拾玖
日，如易科罰金，以新臺幣壹仟元折算壹日。應執行拘役伍拾日
，如易科罰金，以新臺幣壹仟元折算壹日。
    事  實
一、乙○○：
  (一)因原所有車輛車牌遭註銷，於96年3 月24日，在臺北市區上，見丙○○所有車號G4－5743號自用小客車停
    放路旁無人注意，認有機可趁，即意圖為自己不法之所有，
    徒手竊取前開車牌1 面。
  (二)另與郭勳賢（業經本院以96年度易字第2804號判決：收受贓
    物罪處拘役30日、減為拘役15日，行使變造特種文書罪處拘
    役58日、減為29日，寄藏贓物罪處拘役30日、減為15日，應
    執行拘役58日，現上訴臺灣高等法院以97年度上易字第373
    號審理中），基於變造文書之犯意聯絡，於96年3 月24日，
    在臺北縣文山區○○路○ 段某車行內，由郭勳賢提供0562－
    PK之車牌1 面（原為甲○○所有，惟李一鳴於96年2 月16日
    上午9 時許，在桃園縣中壢市○○路竊取車牌後，交由郭勳
    賢收受），再由乙○○持奇異筆將車牌「P 」字變造填塗為
    「B 」，變造成「0562－BK」車牌1 面，再由郭勳賢收執，
    懸掛於7E－3835號車體上，足以生損害於監理機關對於車牌
    管理之正確、及車輛真正所有人甲○○。
  (三)嗣於96年3 月25日下午11時許，在臺北市○○區○○路河北
    公墓前，經警攔檢郭勳賢駕駛之7E－3835號自用小客車車體
    （上改懸掛「0562－BK」車牌）後，始循線查知上情，並在
    後車廂另扣得前開G4－5743號車牌1 面。
二、案經臺灣臺北地方法院檢察署檢察官主動簽分偵查後起訴。
    理  由
一、訊據被告乙○○，就(1)於前揭(一)時地竊取被害人丙○○所有
    車號G4－5743號車牌1 面，及(2)於前揭(二)時地將共同被告郭
    勳賢交付之車牌0562－PK變造為「0562－BK」後，交返共同
    被告郭勳賢等事實，於本院審理時均自白不諱（見本院97年
    3 月31日筆錄），且：
  (一)經證人即被害人丙○○、甲○○證述明確，此外並有車籍資
    料（見偵一卷第29頁）附卷可參、車籍作業系統查詢認可資
    料（見偵一卷第51頁）；
  (二)G4－5743號、0562－PK號車牌分別經被害人丙○○、李昆山
    指認為渠等所有車輛所屬車牌後取回保管，此有贓物認領保
    關單（見偵一卷第27、28頁）、扣案車牌、車輛照片（見偵
    一卷第45-49 頁）在卷可稽；
  (三)復經證人即共同被告郭勳賢於偵查中（見偵二卷第39、76頁
    以下）具結證述歷歷，共同被告郭勳賢亦因事實(二)之犯行，
    經本院以96年度易字第2804號判決：收受贓物罪處拘役30日
    、減為拘役15日，行使變造特種文書罪處拘役58日、減為29
    日，寄藏贓物罪處拘役30日、減為15日，應執行拘役58日，
    現上訴臺灣高等法院以97年度上易字第373 號審理中等情，
    此有本院96年度易字第2804號判決（見偵三卷第40頁）。
  (四)是依上開證人指述內容及卷附之各項文書、證物等補強證據
    已足資擔保被告於本院調查、審理中所為之上開任意性自白
    之真實性，按據刑事訴訟法第156 條之規定，自得據被告前
    開任意性自白及各該補強證據，採信被告任意、真實之自白
    ，認本件事證明確，被告犯行洵堪認定，應予依法論科。
二、核被告之行為，事實欄(一)之行為係犯刑法第320 條第1 項竊
    盜罪，另事實欄(二)之行為係犯刑法第212 條變造特種文書罪
    。被告就事實欄(二)之行為與另案被告郭勳賢共同犯罪，彼此
    間有犯意聯絡及行為分擔，均為共同正犯。被告所犯上開二
    罪罪，犯意個別，行為互殊，應分論併罰。爰審酌被告於本
    院審理時已自白不諱，就己犯罪刑悔悟，其犯後態度良好，
    且被告竊取、變造之物品分別係1 面車牌，實際並未造成任
    何交通管理上損害，即經查獲，法益損害尚小，再衡量被告
    其餘犯罪動機、目的、犯罪時所受之刺激、犯罪之手段、犯
    人之生活狀況、品行、智識程度、犯人與被害人平日之關係
    、犯罪所生之危險或損害、犯罪後之態度等一切情狀，判處
    如主文所示之刑。又查被告犯罪時間係在96年4 月24日之前
    ，依中華民國96年罪犯減刑條例第2 條第1 項第3 款、第7
    條之規定，應減其宣告刑2 分之1 ，並諭知易科罰金之折算
    標準，以示懲儆。
據上論斷，應依刑事訴訟法第299 條第1 項前段，刑法第28條、
第212 條、第320 條第1 項、第51條，刑法施行法第1 條之1 ，
中華民國96年罪犯減刑條例第2 條第1 項第3 款、第7 條、第9
條，判決如主文。
本案經檢察官陳重言到庭執行職務
中    華    民    國    97    年    4     月    7     日
                  刑事第四庭  法  官  郭惠玲
如不服本判決，應於判決送達後10日內向本院提出上訴狀（應抄
附繕本）。告訴人或被害人如對於本判決不服者，應具備理由請
求檢察官上訴，其上訴期間之計算係以檢察官收受判決正本之日
期為準。
上正本證明與原本無異。
                              書記官  鄭雅文
中    華    民    國    97    年    4     月    8     日
附錄本案論罪科刑法條全文：
刑法第212條（偽造變造特種文書罪）
偽造、變造護照、旅券、免許證、特許證及關於品行、能力服務
或其他相類之證書、介紹書，足以生損害於公眾或他人者，處1
年以下有期徒刑、拘役或3 百元以下罰金。
刑法第320條（普通竊盜罪、竊佔罪）
意圖為自己或第三人不法之所有，而竊取他人之動產者，為竊盜
罪，處5 年以下有期徒刑、拘役或5 百元以下罰金。
意圖為自己或第三人不法之利益，而竊佔他人之不動產者，依前
項之規定處斷。
前二項之未遂犯罰之。


司法院資訊處製作；財團法人民間司法改革基金會備份。
